hu: Egészség és szépség > Egészségügyi ellátás > Elsősegély > Antiszeptikumok és tisztítószerek: Fertőtlenítő gélek és spray-k; Fertőtlenítő folyadékok; Fertőtlenítő kendők és párnák
lt-LT: Sveikata ir grožis > Sveikatos priežiūra > Pirmoji pagalba > Antiseptikai ir valymo reikmenys: Antiseptiniai geliai ir purškalai; Antiseptiniai skysčiai; Antiseptinės servetėlės ir tamponai
pt-BR: Saúde e beleza > Cuidados com a saúde > Primeiros socorros > Antissépticos e suprimentos para limpeza: Géis e sprays antissépticos; Líquidos antissépticos; Lenços e compressas antissépticas
th: สุขภาพและความงาม > การดูแลสุขภาพ > ปฐมพยาบาล > อุปกรณ์ฆ่าเชื้อและทำความสะอาด: เจลและสเปรย์ฆ่าเชื้อ; น้ำยาฆ่าเชื้อ; ผ้าเช็ดและแผ่นแปะฆ่าเชื้อ
zh-TW: 保健與美容 > 健康照護 > 急救工具 > 抗菌劑和清潔用具: 消毒凝膠及噴霧; 消毒液; 消毒擦巾及墊片
sk-SK: Zdravie a krása > Starostlivosť o zdravie > Prvá pomoc > Antiseptiká a čistiace potreby: Antiseptické gély a spreje; Antiseptické tekutiny; Antiseptické utierky a tampóny
zh-CN: 保健/美容/卫生/护理 > 医疗保健 > 急救 > 杀菌消毒用品: 消毒凝胶/喷雾; 消毒液; 消毒湿巾/棉片
es: Salud y belleza > Cuidado de la salud > Primeros auxilios > Productos antisépticos y desinfectantes: Geles y aerosoles antisépticos; Líquidos antisépticos; Toallitas y almohadillas antisépticas
bg-BG: Здраве и красота > Грижа за здравето > Първа помощ > Антисептици и почистващи препарати: Антисептични гелове и спрейове; Антисептични течности; Антисептични кърпички и тампони
nl: Gezondheid en persoonlijke verzorging > Gezondheidszorg > EHBO > Ontsmettende en reinigingsmiddelen: Antiseptische gels en sprays; Antiseptische vloeistoffen; Antiseptische doekjes en pads
sv: Skönhet och hälsa > Hälsovård > Första hjälpen > Antiseptikum och rengöringsmaterial: Antiseptiska geler och sprayer; Antiseptiska vätskor; Antiseptiska servetter och kuddar
en: Health & Beauty > Health Care > First Aid > Antiseptics & Cleaning Supplies: Antiseptic Gels & Sprays; Antiseptic Liquids; Antiseptic Wipes & Pads
ko: 건강/미용 > 건강 관리 > 구급약품 > 살균/소독용품: 소독 젤 및 스프레이; 소독액; 소독 물티슈 및 패드
ru: Красота и здоровье > Медицинские товары > Первая помощь > Антисептики и средства для обработки ран: Антисептические гели и спреи; Антисептические жидкости; Антисептические салфетки и подушечки
ja: 美容・健康 > ヘルスケア > 応急手当用品 > 消毒薬・衛生用品: 消毒ジェル・スプレー; 消毒液; 消毒ワイプ・パッド
vi: Sức khỏe và sắc đẹp > Chăm sóc sức khỏe > Sơ cứu > Kem, thuốc sát trùng & làm sạch: Gel và xịt sát trùng; Dung dịch sát trùng; Khăn và miếng lau sát trùng
fi: Terveys ja kauneus > Terveydenhoito > Ensiapu > Puhdistus- ja desinfiointitarvikkeet: Antiseptinen geeli ja suihke; Antiseptinen neste; Antiseptinen pyyhe ja tyyny
pl: Zdrowie i uroda > Opieka zdrowotna > Pierwsza pomoc > Środki antyseptyczne i czyszczące: Żele i spraye antyseptyczne; Płyny antyseptyczne; Chusteczki i waciki antyseptyczne
de: Gesundheit & Schönheit > Gesundheitspflege > Erste Hilfe > Antiseptika & Reinigung: Antiseptische Gele & Sprays; Antiseptische Flüssigkeiten; Antiseptische Tücher & Pads
cs: Zdraví a krása > Zdravotní péče > První pomoc > Antiseptika a čisticí prostředky: Antiseptické gely a spreje; Antiseptické roztoky; Antiseptické ubrousky a tampóny
hr-HR: Zdravlje i ljepota > Briga za zdravlje > Prva pomoć > Antiseptici i sredstva za čišćenje: Antiseptički gelovi i sprejevi; Antiseptičke tekućine; Antiseptičke maramice i blazinice
da: Sundhed og skønhed > Sundhedspleje > Førstehjælp > Antiseptiske og renseartikler: Antiseptiske geléer og sprays; Antiseptiske væsker; Antiseptiske servietter og puder
fr: Santé et beauté > Santé > Premiers secours > Antiseptiques et désinfectants: Gels et sprays antiseptiques; Solutions antiseptiques; Lingettes et compresses antiseptiques
sl-SI: Zdravje in lepota > Zdravje > Prva pomoč > Antiseptiki in pripomočki za čiščenje: Antiseptični geli in razpršila; Antiseptične tekočine; Antiseptični robčki in blazinice
nb: Skjønnhet og helse > Helsestell > Førstehjelp > Antiseptiske og rengjøringsmidler: Antiseptiske geler og sprayer; Antiseptiske væsker; Antiseptiske servietter og kompresser
pt-PT: Saúde e beleza > Cuidados de saúde > Primeiros-socorros > Artigos de limpeza e antisséticos: Géis e sprays antissépticos; Líquidos antissépticos; Toalhitas e compressas antissépticas
it: Salute e bellezza > Salute > Primo soccorso > Prodotti pulizia e antisettici: Gel e spray antisettici; Liquidi antisettici; Salviettine e cuscinetti antisettici
el: Υγεία & ομορφιά > Φροντίδα υγείας > Πρώτες βοήθειες > Αντισηπτικά & καθαριστικά: Τζελ και σπρέι αντισηπτικά; Αντισηπτικά υγρά; Αντισηπτικά μαντηλάκια
ro-RO: Sănătate și frumusețe > Îngrijirea sănătății > Prim ajutor > Antiseptice și materiale de curățare: Geluri și sprayuri antiseptice; Lichide antiseptice; Șervețele și tampoane antiseptice
tr: Sağlık ve Güzellik > Sağlık Bakım > İlk Yardım > Antiseptikler ve Temizlik Malzemeleri: Antiseptik Jeller ve Spreyler; Antiseptik Sıvılar; Antiseptik Mendiller ve Pedler